臺灣臺北地方法院民事判決
110年度訴字第3543號
原      告  林君澄  

            林妤軒  
兼  共  同
法定代理人  陳怡芬  


共      同
訴訟代理人  邱瑞元律師
            田振慶律師
            張揚律師
被      告  于維智  



訴訟代理人  何乃隆律師
上列當事人間侵權行為損害賠償事件，原告提起刑事附帶民事訴
訟，經本院刑事庭裁定移送前來（109年度附民字第755號），本
院於中華民國110年9月29日言詞辯論終結，判決如下：
    主  文
原告之訴駁回。
訴訟費用由原告負擔。
    事實及理由
壹、程序部分
一、按原告於判決確定前，得撤回訴之全部或一部，但被告已為
    本案之言詞辯論者，應得其同意，民事訴訟法第262條第1項
    定有明文。又按訴狀送達後，原告不得將原訴變更或追加他
    訴。但擴張或減縮應受判決事項之聲明者，不在此限，民事
    訴訟法第255條第1項但書第3款亦定有明文。查原告提起本
    件刑事附帶民事訴訟時，原以于維智、江秀美為被告，並聲
    明被告于維智、江秀美應連帶給付原告各新臺幣（下同）30
    萬元，及自起訴狀送達翌日起至清償日止，按週年利率5％計
    算之利息，嗣於民國110年8月18日具狀撤回對江秀美之訴訟
    ，經被告于維智、江秀美同意（見本院訴字卷第95頁、第99
    頁、第123頁）而生訴之撤回效力；復於110年9月29日行言
    詞辯論時，當庭變更聲明為：被告于維智應給付原告各20萬
    元，及自訴狀繕本送達翌日起至清償日止，按週年利率5％計
    算之利息，核屬減縮應受判決事項之聲明，依前開規定，應
    予准許。
貳、實體部分
一、原告起訴主張：被告于維智於109年1月間某日起，利用訴外
    人即被害人林庭旭駕駛車牌號碼000-0000號營業小客車前往
    搭載江秀美之際，騎乘機車尾隨至臺北市中山區民權東路與
    林森北路一帶，趁林庭旭將上開客車臨停於路邊離去後，將
    其購得之GPS衛星定位追蹤器裝置在上開客車後保險桿內，
    藉由GPS衛星定位追蹤器回傳至其所持用行動電話內之訊號
    ，竊錄林庭旭之行車軌跡，以掌握林庭旭非公開之行蹤，並
    向江秀美通報。江秀美因屢獲被告于維智精準告知林庭旭之
    行蹤，經追問而得知被告于維智在上開營業小客車裝設GPS
    定位追蹤器乙事，二人乃共同基於妨害秘密之犯意聯絡，於
    109年1月28日晚間9時許，由江秀美聯繫林庭旭而套得當晚
    林庭旭將上開客車停放在臺北市萬華區中華路與莒光路一帶
    後，旋將停車位置通報被告于維智，令于維智能順利完成前
    揭追蹤器之電池更換，以持續竊錄林庭旭之行車軌跡並掌握
    林庭旭非公開之行蹤。被告于維智明知林庭旭頻繁使用該車
    接送原告，卻基於侵害林庭旭及原告隱私權之共同犯意，不
    法裝設GPS衛星定位追蹤器於上開車輛且持續竊錄林庭旭之
    行車軌跡，而獲知林庭旭接送原告之資訊，其行為已侵害原
    告之隱私權，並致原告受有精神上之損害，爰依民法第184
    條第1項前段、第185條第1項前段及第195條第1項前段之規
    定，求為判決命：被告于維智應給付原告各20萬元，及自刑
    事附帶民事起訴狀繕本送達翌日起至清償日止，按週年利率
    5%計算之利息。
二、被告于維智則以：伊承認有侵害林庭旭的隱私權，但否認對
    原告有何侵害隱私權之行為；本件竊錄林庭旭之非公開活動
    固造成林庭旭之損害，惟依民法第274規定，連帶債務人其
    中一人為清償時，他債務人亦同免其責任，原告本對被告于
    維智及江秀美請求連帶給付30萬元，現既已自江秀美處各取
    得10萬元賠償，則原告之損害已獲得彌補，自無再事請求之
    損害可言等語置辯。並聲明：原告之訴駁回。
三、兩造不爭執事項：
　　被告于維智及江美秀因於上開營業小客車上裝設GPS衛星定
    位追蹤器，竊錄林庭旭非公開活動之行為，經本院刑事庭以
    109度重訴字第10號判決被告于維智與江秀美共同犯竊錄非
    公開活動罪，而各處有期徒刑10月、8月，並經臺灣高等法
    院以110年度上訴字第1541號刑事判決駁回江美秀及臺北地
    方檢察署檢察官之上訴而告確定（江秀美嗣經該院諭知緩刑
    2年）。
四、得心證之理由：
　　按當事人主張有利於己之事實者，就其事實有舉證之責任，
    民事訴訟法第277條定有明文。民事訴訟如係由原告主張權
    利者，應先由原告負舉證之責，若原告先不能舉證，以證實
    自己主張之事實為真實，則被告就其抗辯事實即令不能舉證
    ，或其所舉證據尚有疵累，亦應駁回原告之請求（最高法院
　　17年度上字第917號裁判意旨可資）。原告主張被告有上開
    侵害其等隱私權之情節，惟為被告于維智所否認，而稽之原
    告所主張上開遭侵害隱私權之情，雖援用本院109度重訴字
    第10號判決內容所認定：被告于維智於109年1月中旬某日起
    ，將其GPS衛星定位追蹤器裝置在林庭旭所駕上開營業小客
    車後保險桿內，再依前開追蹤器回傳至被告于維智持用行動
    電話內之訊息，記錄追蹤林庭旭座車所在位置及行蹤等資訊
    ，向江秀美通報林庭旭行蹤；並於江秀美知悉前揭追蹤器設
    置事宜後，二人再於109年1月28日晚間9時許，由江秀美聯
    繫並套得林庭旭當日停放系爭客車位置並將訊息通報于維智
    後，由于維智順利完成前揭追蹤器之電池更換，而無故接續
    竊錄林庭旭非公開之動靜行止或活動迄至109年4月11日止，
    因認被告于維智與江秀美以結合通訊網路，利用電磁紀錄竊
    錄林庭旭所在位置之資訊，以監控林庭旭使用上開營業小客
    車位置、行進方向，取得林庭旭所在之相關資訊，屬對林庭
    旭權利之侵擾行為之犯罪事實，進而主張因林庭旭頻繁使用
    上開車輛接送原告，被告于維智前述所為，已侵害原告之隱
    私權，並致原告受有精神上之損害等語。惟查，原告所援用
    前開刑事判決所認定之犯罪事實，至多僅得證明林庭旭因被
    告于維智、江秀美於其營業小客車內裝置定位追蹤器，而遭
    二人持續錄得所駕前開車輛之行車軌跡、位置，從而得知林
    庭旭非公開行蹤之資訊，至於本件原告三人，究係於何時、
    何地，有何搭乘上開營業小客車而遭被告于維智或江秀美竊
    錄揭示其等如何之資訊，從而致其個人隱私受侵害之相關事
    實，未見原告說明並提出相關具體事證以實其說；復於本院
    審理時，明確表示無證據聲請調查等語（見本院卷第125頁
    ），則原告僅以被告于維智與江秀美裝設GPS衛星定位追蹤
    器於上開營業小客車，而臆測林庭旭接送原告之資訊業遭被
    告二人竊錄知悉，從而主張其等隱私權遭侵害云云，顯無可
    採，難認有理。
五、綜上所述，原告依侵權行為之法律關係，請求被告各給付原
    告20萬元，及自起訴狀繕本送達翌日起至清償日止，按週年
    利率5%計算之利息，為無理由，應予駁回。
六、結論：原告之訴為無理由，依民事訴訟法第78條，判決如主
    文。 　　
中　　華　　民　　國　　110 　年　　10　　月　　22　　日
                  民事第二庭    法　官　蔡英雌
以上正本係照原本作成。
如對本判決上訴，須於判決送達後20日內向本院提出上訴狀。如
委任律師提起上訴者，應一併繳納上訴審裁判費。
中　　華　　民　　國　　110 　年　　10　　月　　22　　日
                                書記官  霍薇帆